【裁判字號】    99,易,12
【裁判日期】    990211
【裁判案由】    毒品危害防制條例
【裁判全文】
臺灣臺中地方法院刑事判決                99年度易字第12號
公  訴  人  臺灣臺中地方法院檢察署檢察官
被      告  甲○○
上列被告因違反毒品危害防制條例案件，經檢察官提起公訴（98
年度毒偵字第4014號），本院判決如下：
    主    文
甲○○施用第二級毒品，累犯，處有期徒刑肆月，如易科罰金，
以新台幣壹仟元折算壹日。
扣案安非他命壹包(伍小袋，驗餘淨重合計零點伍柒陸公克)，均
沒收銷燬之。
    犯罪事實
一、甲○○前於民國88年間，因施用毒品案件，經依臺灣彰化地
    方法院裁定送入勒戒處所施以觀察、勒戒後，經評定認有繼
    續施用毒品傾向，再依上開法院裁定送入戒治處所施以強制
    戒治，嗣於90年9月22日執行完畢釋放，刑責部分，並經臺
    灣高等法院臺中分院以89年度上易字第1691號判決判處有期
    徒刑6月確定；另因施用毒品案件，經臺灣彰化地方法院以
    90年度易字第851號判決判處有期徒刑7月確定，接續執行後
    ，於91年10月21日執行完畢。復於95年間，因施用毒品案件
    ，分別經臺灣彰化地方法院以95年度訴字第774號、95年度
    訴字第1778號、96年度易字第73號判決，各判處有期徒刑11
    月、1年、8月確定，並經臺灣彰化地方法院以96年度聲減字
    第1544號裁定減刑，定應執行有期徒刑1年2月15日確定，於
    96年12月17日易科罰金執行完畢。詎猶不知悔改，復基於施
    用第二級毒品之犯意，於98年10月9日下午1時許，在其位於
    彰化縣彰化市○○里○○路159巷10號之居所處，以將第二
    級毒品甲基安非他命置於玻璃球內燒烤吸食煙氣之方式，施
    用第二級毒品甲基安非他命1次。嗣因另案通緝，於98年10
    月9日晚間10時35分許，為警在臺中市○區○○路1段50巷口
    查獲，並扣得第二級毒品甲基安非他命1包（內含5小袋，驗
    餘淨重合計0. 576公克）。
二、案經臺中市警察局第一分局報請臺灣臺中地方法院檢察署檢
    察官偵查起訴。
    理    由
一、訊據被告甲○○對於上揭犯罪事實坦承不諱，且被告於為警
    查獲後之98年10月10日0時30分許所採集之尿液經送驗，結
    果確呈安非他命及甲基安非他命陽性反應，此有中山醫學大
    學附設醫院檢驗科藥物檢測中心尿液檢驗報告1紙附卷可稽
    ，此外，復有第二級毒品甲基安非他命1包（內含5小袋，驗
    餘淨重合計0.576公克）扣案可資佐證，顯見被告上開自白
    與事實相符。是其施用毒品犯行，洵堪認定。
二、按修正毒品危害防制條例就施用毒品者，僅於「初犯」及「
    5年後再犯」二種情形，有其追訴條件之限制，即須於初犯
    經觀察、勒戒或強制戒治釋放後，5年內均無施用毒品之行
    為，始能認其前所實施之觀察、勒戒或強制戒治已足遮斷毒
    癮，而得於5年後再犯時，再予適用初犯之規定，重行觀察
    、勒戒等程序；倘5 年內已經再犯，被依法追訴處罰，縱其
    第3次（或第3次以上）施用毒品之時間在初犯釋放5年以後
    ，即與「5年後再犯」之情形有別，且因已於「5年內再犯」
    ，顯見其再犯率甚高，原實施觀察、勒戒或強制戒治，已無
    法收其實效，而無5年戒斷期之存在，自無再經觀察、勒戒
    及強制戒治之必要，應由檢察官逕行起訴，此有最高法院95
    年度臺非字第59號判決及同年度第7次刑事庭會議決定足供
    參照。本案中，被告因施用毒品，經執行強制戒治後，於90
    年9月22日執行完畢釋放，5年內復因施用毒品，經法院判決
    有罪確定，有刑案資料查註紀錄表及全國施用毒品案件紀錄
    表各1份在卷可參，參諸前開最高法院見解，本件自應逕行
    起訴。
三、核被告所為，係犯毒品危害防制條例第10條第2項之施用第
    二級毒品罪嫌。被告持有毒品之低度行為，應為施用之高度
    行為所吸收，不另論罪。又被告有如犯罪事實欄所示之前科
    ，已如前述，其於受有期徒刑執行完畢後5年以內，故意再
    犯本件有期徒刑以上之罪，為累犯，依刑法第47條第1項之
    規定，加重其刑。爰審酌被告施用毒品係自戕之病態行為，
    且犯後坦承犯行等一切情狀，量處如主文所示之刑，並諭知
    易科罰金之折算標準。扣案第二級毒品甲基安非他命1包（
    內含5小袋，驗餘淨重0.576公克），依毒品危害防制條例第
    18條第1項，沒收並銷燬之。
四、慈濟功德會證嚴上人在靜思語中開示「一個人不怕錯，就怕
    不改過」、「一個人最大的成就，就是從失敗中站起來」、
    「改變自己是自救，影響別人是救人」、「做該做的事是智
    慧，做不該做的事是愚痴」、「因緣果報，要種善因，斷惡
    緣」、「有心就有福，有願就有力，願有多大，力就有多大
    」，期望被告甲○○能體認上述開示，發好願交一些好朋友
    ，斷絕與吸毒朋友來往，下定決心改過，遠離毒品禍害，服
    刑完後，重新做人，為家人、為社會做些有貢獻的事。
據上論斷，應依刑事訴訟法第299條第1項前段，毒品危害防制條
例第10條第2項、第18條第1項，刑法第11條、第41條第1項前段
、第47條第1項，刑法施行法第1條之1第1項、第2項，判決如主
文。
本案經檢察官乙○○到庭執行職務。
中    華    民    國    99    年    2     月    11    日
                  刑事第二庭    法  官  郭德進
以上正本證明與原本無異。
如不服本判決應於收受判決後10日內向本院提出上訴書狀，並應
敘述具體理由；其未敘述上訴理由者，應於上訴期間屆滿後20日
內向本院補提理由書（均須按他造當事人之人數附繕本）「切勿
逕送上級法院」。
                                書記官  陳惠玲
中    華    民    國    99    年    2     月    11    日
附錄論罪科刑法條
毒品危害防制條例第10條第2項
施用第二級毒品者，處 3 年以下有期徒刑。

司法院資訊處製作；財團法人民間司法改革基金會備份。
